【裁判字號】    99,訴,1368
【裁判日期】    991130
【裁判案由】    搶奪等
【裁判全文】
臺灣彰化地方法院刑事判決              99年度訴字第1368號
公  訴  人  臺灣彰化地方法院檢察署檢察官
被      告  黃揚武
上列被告等因搶奪等案件，經檢察官提起公訴（99年度偵字第91
99號），被告於本院準備程序中就被訴事實為有罪之陳述，經本
院合議庭裁定由受命法官獨任依簡式審判程序審理，判決如下：
    主    文
黃揚武竊盜，累犯，處有期徒刑月：又意圖為自己不法之所有
，而搶奪他人之動產，累犯，處有期徒刑拾月。應執行有期徒刑
壹年。
    事    實
一、黃揚武前因違反麻醉藥品管理條例案件，經本院以85年度易
    字第959 號判處有期徒刑9 月確定；又因懲治盜匪條例及恐
    嚇取財未遂等案件，經本院以85年度訴字第407 號判處有期
    徒刑8 年、8 月，應執行有期徒刑8 年6 月，因不服判決提
    起上訴，經臺灣高等法院臺中分院以85年度上訴字第1505號
    判決上訴駁回確定，再與前案合併定應執行有期徒刑9 年，
    而入監服刑，於民國（下同）89年10月7 日假釋出監併付保
    護管束，假釋期間因涉犯其他案件，經撤銷假釋而入監執行
    殘刑，並於95年4 月13日縮刑期滿執行完畢。詎仍不知悔改
    ，於99年9 月22日下午3 時22分許，行經彰化縣花壇鄉○○
    村○○街185 號「元莊診所」前，見王玫尹所使用之車牌號
    碼7GP-278 號重型機車（車主係謝誌慶）之鑰匙孔上插有鑰
    匙，而該機車置物箱內有黑色口罩1 個，機車座墊上置有白
    色半罩式安全帽1 頂，竟萌生意圖為自己不法之所有，逕以
    該把鑰匙發動機車而竊取之（包括口罩及安全帽），得手後
    ，上揭機車及物品供己代步時使用。另於99年9 月26日22時
    25分許，黃揚武配戴前揭竊得之安全帽及口罩，騎乘上開贓
    車行經彰化縣員林鎮○○路與民生路交岔路口時，為巡邏警
    員發現其所騎乘機車係失竊之機車，立即騎車尾隨黃揚武，
    於同日22時35分許，黃揚武騎至員林鎮○○路與林森路交岔
    路口時，見王寶秀將其所有之黑色手提袋1 個（袋內有鑰匙
    1 串、行動電話1 支、身分證及駕照各1 張、信用卡3 張、
    隨身碟4 個、現金新臺幣11,290元）放置在其所駕乘之車牌
    號碼UD3-370 號機車之腳踏墊並停等紅燈，認有機可乘，乃
    驅車靠近，趁王寶秀不備之際，徒手抓取該黑色手提袋而搶
    奪得手，隨即加速逃逸，而尾隨之警員見狀亦加速追趕。嗣
    於同日22時40分許，追逐至員林鎮臺鳳夜市○○○道時，黃
    揚武不慎騎車失控自摔，而受有頭部外傷，而當場遭員警逮
    捕，並扣得上開機車乙部、安全帽1 頂、口罩1 個及黑色手
    提袋1 個（袋內有鑰匙1 串、行動電話1 支、身分證及駕照
    各1 張、信用卡3 張、隨身碟4 個、現金11,290元）等物。
二、案經王玫尹及王寶秀訴由彰化縣警察局員林分局報告臺灣彰
    化地方法院檢察署檢察官偵查起訴。
    理    由
一、上開事實，迭據被告黃揚武於警詢、偵查及本院審理中均坦
    承不諱，核與告訴人即證人王玫尹、王寶秀於警詢中分別就
    機車遭竊及遭搶奪之情節指述綦詳，復有被害人王玫尹、王
    寶秀2 人分出具之贓物認領保管單、彰化縣警察局車輛協尋
    尋獲電腦輸入單、監視錄影畫面翻拍照片12張在卷可稽，足
    認被告自白其涉及竊盜及搶奪之犯行核與事實相符，堪予採
    信。綜上，本件事證明確，被告上開犯行均足認定，應依法
    論科。
二、核被告所為，分別係犯刑法第320 條第1 項之普通竊盜罪、
    刑法第325 條第1 項之普通搶奪罪。又被告有如事實欄所述
    論罪科刑之執行紀錄，並於95年4 月13日縮刑期滿執行完畢
    等情，此有臺灣高等法院被告前案記錄表在卷可參，其受徒
    刑之執行完畢，5 年以內故意再犯本件有期徒刑以上之2 罪
    ，均為累犯，各應依刑法第47條第1 項規定，加重其刑。被
    告所為上開竊盜、搶奪之犯行，犯意各別，行為互殊，應予
    分論併罰。爰審酌被告前有竊盜、搶奪等多項前科（有卷附
    刑案資料查註紀錄表、臺灣高等法院被告前案紀錄表可參）
    ，不知自持，不思憑勞力賺取財物，再度任意竊取他人機車
    ，又搶奪他人財物，使被害人受有財產損失，嚴重破壞社會
    秩序，惟其犯後坦承犯行，態度尚可等一切情狀，分別量處
    如主文所示之刑，並其應執行之刑。
據上論斷，應依刑事訴訟法第273 條之1 第1 項、第299 條第1
項前段，刑法第320 條第1 項、第325 條第1 項、第47條第1 項
、第51條第5 款，刑法施行法第1 條之1 ，判決如主文。
本案經檢察官楊聰輝到庭執行職務。
中    華    民    國     99    年    11   月    30    日
                  刑事第九庭        法  官  鮑慧忠
以上正本證明與原本無異。
如不服本判決應於收受判決後10日內向本院提出上訴書狀，並應
敘述具體理由；其未敘述上訴理由者，應於上訴期間屆滿後20日
內向本院補提理由書狀( 均須按他造當事人之人數附繕本) 「切
勿逕送上級法院」。
告訴人或被害人對於判決如有不服具備理由請求檢察官上訴者，
其上訴期間之計算係以檢察官收受判決正本之日期為準。
中    華    民    國    99    年    11    月    30    日
                                    書記官  林子惠
附錄論罪科刑法條
刑法第320條第1項
意圖為自己或第三人不法之所有，而竊取他人之動產者，為竊盜
罪，處5 年以下有期徒刑、拘役或5 百元以下罰金。
刑法第325條第1項
意圖為自己或第三人不法之所有，而搶奪他人之動產者，處 6 月
以上 5 年以下有期徒刑。

司法院資訊處製作；財團法人民間司法改革基金會備份。
